臺灣南投地方法院刑事判決
111年度易字第149號
公  訴  人  臺灣南投地方檢察署檢察官 
被      告  吳銘章



上列被告因違反家庭暴力防治法案件，經檢察官提起公訴（110
年度偵字第6298號），被告於本院準備程序中就被訴事實為有罪
之陳述，本院裁定改行簡式審判程序，判決如下：
    主  文
吳銘章犯違反保護令罪，處拘役伍拾日，如易科罰金，以新臺幣
壹仟元折算壹日。
    犯罪事實及理由
一、本件犯罪事實及證據，除證據部分應補充「被告吳銘章於本
    院準備程序及審理中之自白」外，其餘均引用檢察官起訴書
    之記載（如附件）。
二、核被告所為，係犯家庭暴力防治法第61條第5款之違反保護
    令罪。審酌被告知悉民事通常保護令命其遵期前往執行機構
    接受加害人處遇計畫，卻未曾參與，漠視國家公權力，法治
    觀念薄弱，有害於國家對於家庭暴力行為者之治療及輔導，
    實屬不該，被告自陳專科畢業之智識程度，之前擔任機械公
    司董事長，經濟小康之生活狀況等一切情狀，量處如主文所
    示之刑，並諭知易科罰金之折算標準。
三、如不服本件判決，得自收受送達之日起20日內，向本院提起
    上訴狀（須附繕本）。
四、依刑事訴訟法第273條之1、第299條第1項前段、第310條之2
    、第454條，判決如主文。
本案由檢察官張鈞翔提起公訴，檢察官黃淑美到庭執行職務。
中　　華　　民　　國　　111 　年　　9 　　月　　22　　日
　　　　　　　　　刑事第一庭  法　官　顏代容
以上正本與原本無異。
如不服本判決應於收受送達後20日內向本院提出上訴書狀，並應
敘述具體理由；其未敘述上訴理由者，應於上訴期間屆滿後20日
內向本院補提理由書（均須按他造當事人之人數附繕本）「切勿
逕送上級法院」。
                              書記官  廖佳慧
中　　華　　民　　國　　111 　年　　9 　　月　　26　　日
附錄論罪科刑法條全文：
家庭暴力防治法第61條
違反法院依第14條第1項、第16條第3項所為之下列裁定者，為本
法所稱違反保護令罪，處3年以下有期徒刑、拘役或科或併科新
臺幣10萬元以下罰金：
一、禁止實施家庭暴力。
二、禁止騷擾、接觸、跟蹤、通話、通信或其他非必要之聯絡行
    為。
三、遷出住居所。
四、遠離住居所、工作場所、學校或其他特定場所。
五、完成加害人處遇計畫。
附件：
臺灣南投地方檢察署檢察官起訴書
110年度偵字第6298號
    被      告  甲○○  男  56歲（民國00年0月0日生）
                        籍設南投縣○○鎮○○路00○00號
                        現居雲林縣○○鄉○○路0○0號
                        國民身分證統一編號：Z000000000號
上列被告因違反家庭暴力防治法案件，已經偵查終結，認應提起
公訴，茲將犯罪事實及證據並所犯法條分敘如下：
        犯罪事實
一、甲○○係陳Ｏ惠之前配偶，二人為家庭暴力防治法第3條第1款
    所定之家庭成員。甲○○明知其於民國109年12月9日，經臺灣
    南投地方法院以109年度家護字第251號民事通常保護令裁定
    甲○○應於111年3月1日前完成認知輔導教育24次、精神治療2
    4次及戒癮治療24次之處遇計晝。詎甲○○明知有上開保護令
    存在，竟基於違反上開保護令之犯意，從未參加過任何一次
    之認知輔導教育、精神治療或戒癮治療，而以此方式違反上
    開保護令。
二、案經南投縣政府警察局草屯分局報告偵辦。
        證據並所犯法條
一、訊據被告甲○○固坦承從未參加過任何一次之認知輔導教育、
    精神治療或戒癮治療，惟矢口否認有何上開犯行，辯稱：伊
    認為伊沒有必要去上輔導教育云云。惟查，上開犯罪事實，
    核有臺灣南投地方法院以109年度家護字第251號民事通常保
    護令影本、南投縣政府警察局草屯分局保護令執行紀錄表、
    南投縣政府衛生局110年10月22日投衛局醫字第
　　1100031591號函及所附南投縣政府110年1月8日府授衛醫字
    第1100009857號函、110年2月18日府授衛醫字第1100038122
    號函、110年3月5日府授衛醫字第1100055158號函、110年3
    月22日府授衛醫字第1100067627號函、110年5月25日府授衛
    醫字第1100118996號函、110年5月31日府授衛醫字第
　　1100126712號函、110年6月25日府授衛醫字第1100147360號
    函、110年8月12日府授衛醫字第1100184183號函、110年9月
    30日府授衛醫字第1100220015號函、南投縣政府衛生局送達
    證書、家庭暴力加害人特殊狀況通報書附卷可稽，堪認被告
    所辯不足採信，其犯嫌足以認定。
二、核被告所為，係犯家庭暴力防治法第61條第5款之違反保護
    令罪嫌。
三、依刑事訴訟法第251條第1項提起公訴。
    此  致
臺灣南投地方法院
中　　華　　民　　國　 111　　年　　3　　月　　23　　日
　　　　　　　　　　　　　　  檢察官 張鈞翔
本件證明與原本無異
中　　華　　民　　國　 111　　年　　4　　月　　6　　日
                              書記官 陳巧庭
所犯法條
家庭暴力防治法第61條第5款
違反法院依第 14 條第 1 項、第 16 條第 3 項所為之下列裁定
者，為本法所稱違反保護令罪，處 3 年以下有期徒刑、拘役或
科或併科新臺幣 10 萬元以下罰金：
一、禁止實施家庭暴力。
二、禁止騷擾、接觸、跟蹤、通話、通信或其他非必要之聯絡行
    為。
三、遷出住居所。
四、遠離住居所、工作場所、學校或其他特定場所。
五、完成加害人處遇計畫。